# 请教陈版因更换原材料供应商而进行试生产的支出处理

提问人：tao-tian 时间：2016-08-11 14:24:28
陈版你好，医药生产企业要更换一种药品的原材料的供应商，按照规定，更换供应商需要用新供应商的原材料进行生产检验原材料的可靠性，试生产出来的产品不能用于销售只能报废处理，该试生产发生的相关成本如何处理？

回答人：chenyiwei
因为这是相关规定要求的必经步骤，且产品不能对外销售，只能报废处理，因此建议将这一过程中发生的相关支出均计入管理费用。